臺灣新北地方法院三重簡易庭小額民事判決
                                   111年度重小字第1456號
原      告  翁茂峰  
被      告  黃進益  
上列當事人間請求侵權行為損害賠償事件，經本院於民國111年6
月14日言詞辯論終結，判決如下：
    主  文
被告應給付原告新臺幣壹萬零貳拾陸元。
訴訟費用新臺幣壹仟元由被告負擔。
本判決得假執行。
    事實及理由
一、原告主張：緣被告於民國111年1月10日16時38分許，駕駛車
    牌號碼000-0000號營業小客車，沿新北市三重區中正北路左
    轉重陽路時，因有轉彎車未讓直行車先行之過失，致與原告
    所駕駛車牌號碼000-0000號營業小客車（下稱系爭車輛）發
    生擦撞，系爭車輛因而受損，經送修後計支出修復費用新臺
    幣（下同）7,000元（含拆裝工資2,000元、烤漆工資5,000
    元）。另系爭車輛為營業小客車，因系爭車輛維修期間無法
    營運，原告因而受有2日之營業損失計3,026元（計算式：1,
    513×2＝3,026元），上開金額合計為10,026元，應由被告負
    賠償責任。為此，爰依侵權行為法律關係提起本件訴訟，求
    為判決：如主文第1項所示。
二、被告則請求駁回原告之訴，並以：被告車輛左轉遇到斑馬線
    停下，原告所駕系爭車輛才靠過來稍微碰到被告車輛右後門
    ，被告車輛並未受損，為何系爭車輛保險桿會受損嚴重，被
    告撞到系爭車輛的位置，該車保險桿不可能受損，最脆弱地
    方都未受損，保險桿怎麼可能受損等語置辯。
三、原告主張之事實，業據提出車損照片、新北市政府警察局道
    路交通事故當事人登記聯單暨初步分析研判表、估價單、行
    車執照及台北市計程車客運業駕駛人自備車輛參與經營契約
    書等件為證。且經本院依職權向新北市政府警察局三重分局
    調取道路交通事故調查卷宗核閱屬實。被告並不爭執對於系
    爭事故之發生有過失責任之等情，惟以前開情詞置辯(詳後
    述)。是堪認原告此部分主張為真實。
四、按因故意或過失，不法侵害他人之權利者，負損害賠償責任
    ；汽車、機車或其他非依軌道行駛之動力車輛，在使用中加
    損害於他人者，駕駛人應賠償因此所生之損害，民法第184
    條第1項前段、第191條之2前段分別定有明文。茲就原告據
    以請求被告賠償之項目及金額逐項審酌如下：
(一)系爭車輛修理費用部分：
    按物被毀損時，被害人除得依民法第196條請求賠償外，並
    不排除民法第213條至第215條之適用。依民法第196條請求
    賠償物被毀損所減少之價額，得以修復費用為估定之標準，
    但以必要者為限（例如︰修理材料以新品換舊品，應予折舊
    ），最高法院77年度第9次民事庭會議決議可資參照。準此
    ，僅零件費用應予折舊。查系爭車輛因被告之過失行為受損
    ，是被告自應負侵權行為損害賠償責任，業經本院認定如前
    ，雖被告以前揭情詞置辯。然按原告對於自己主張之事實已
    盡證明之責後，被告對其主張，如抗辯其不實並提出反對之
    主張者，則被告對其反對之主張，亦應負證明之責，此為舉
    證責任分擔之原則。本件依原告提出之估價單所載維修項目
    及車損照片，核與事故當時警方所拍攝之車損部位相符即前
    保險桿靠近懸掛車牌部位受損，足見原告對於自己主張之事
    實已盡證明之責，且衡諸汽車因外力自後撞擊，受損情形往
    往不僅外觀所顯示者，其餘受損情形，通常需經實際檢修，
    始能發現並確認，參以被告就其反對之主張者，並未提出任
    何證據舉證證明，是被告前開辯解，要難憑採。又系爭車輛
    之修復費用並無零件費用即以新品換舊品之情形，揆諸前開
    說明，自無折舊之必要。故原告請求被告賠償系爭車輛修理
    費用7,000元，自屬有據。　　
(二)營業損失部分：
    原告主張系爭車輛受損之修車期間共計2日，以每日營業收
    入1,513元計算，其受有營業損失3,026元等語，業據其提出
    估價單及台北市計程車客運商業同業公會111年2月21日北市
    計客字第111074號函等件為證。是原告此部分請求，亦屬有
    據。
(三)從而，原告得請求被告賠償之金額共計為10,026元（計算式
    ：7,000元＋3,026元＝10,026元）。　　　　　　　
五、綜上所述，原告依據侵權行為之法律關係，請求被告應給付
    10,026元，為有理由，應予准許。
六、本件事證已臻明確，兩造其餘主張、攻擊防禦方法及所提之
    證據，均核與本件判決所認結果不生影響，爰毋庸逐一再加
    論述，附此敘明。
七、本件係依小額訴訟程序而為被告敗訴之判決，爰依職權宣告
    假執行。另依民事訴訟法第78條、第436條之19第1項規定，
    確定訴訟費用額為1,000元（即第一審裁判費），由被告負
    擔。 　　　　
中　　華　　民　　國　　111 　年　　7 　　月　　5 　　日
                      三重簡易庭  法  官  王士珮
以上正本係照原本作成。
如不服本判決，應於送達後20日內，向本院提出上訴狀，並表明
上訴理由（上訴理由應表明1、原判決所違背之法令及具體內容
。2、依訴訟資料可認為原判決有違背法令之具體事實。），如
於本判決宣示後送達前提起上訴者，應於判決送達後20日內補提
上訴理由書（須附繕本），如未於上訴後20日內補提合法上訴理
由書，法院得逕以裁定駁回上訴。
中　　華　　民　　國　　111 　年　　7 　　月　　5 　　日
　　　　　　　　　　　            書記官  楊家蓉